臺灣臺中地方法院民事裁定　　　　　 99年度司財管字第131號
聲　請　人　臺中縣石岡鄉農會
法定代理人　林保獅
代　理　人　邱創洲
上列聲請人聲請選任被繼承人黃欽城遺產管理人事件，本院裁定
如下：
    主  文
選任黃誼為被繼承人黃欽城之遺產管理人。
聲請程序費用由被繼承人黃欽城之遺產負擔。
    理  由
一、本件聲請意旨略以：關係人即被繼承人黃欽城（男、民國○
    ○○年○月○○○日生、生前最後住所：臺中市○○區○○
    街七二號）生前向聲請人借款新臺幣（下同）二百十七萬元
    ，並以其所有之不動產為聲請人設定抵押權。惟上開借款尚
    未清償完畢，且關係人黃欽城於九十九年七月二十七日死亡
    ，其尚留有遺產，惟其繼承人均拋棄繼承，且親屬會議未於
    法定期間內選定遺產管理人，致該遺產無人管理，爰依法聲
    請本院選任遺產管理人等語。並提出借款申請書、借據、授
    信約定書各二份、除戶謄本、本院家事庭函（均影本）各一
    份為證。
二、按繼承開始時，繼承人有無不明，而無親屬會議或親屬會議
    未於一個月內選定遺產管理人者，利害關係人得聲請法院選
    任遺產管理人；又先順序繼承人均拋棄其繼承時由次順序之
    繼承人繼承，其次順序繼承人有無不明或第四順序之繼承人
    均拋棄其繼承者，準用關於無人承認繼承之規定，民法第一
    千一百七十八條第二項、第一千一百七十六條第六項分別定
    有明文。
三、本院查：聲請人主張其為關係人黃欽城之債權人，關係人黃
    欽城死亡後其所有繼承人均已拋棄繼承，而其親屬會議未於
    法定期間內選定遺產管理人等事實，業經聲請人提出前揭證
    據為證，復經本院依職權調取本院九十九年度司繼字第一九
    六二號、第一九九七號、第二０二四號拋棄繼承事件卷宗核
    閱屬實，自堪信為真實，揆諸首開規定，本件聲請人之聲請
    為有理由，應予准許。而選任遺產管理人，除慮及管理遺產
    之公平性外，亦需考量其適切性，亦即應以對被繼承人之遺
    產、遺債情形瞭解較深者優先選任為宜。本院依聲請人之聲
    請，徵詢關係人黃欽城之配偶黃誼擔任本件遺產管理人之
    意願，關係人黃誼並到庭表示同意擔任關係人黃欽城之遺
    產管理人（本院一百年一月二十一日訊問筆錄參照）。本院
    審酌關係人黃誼既為關係人黃欽城之配偶，對於被繼承人
    生前之財產及債權債務，自較他人知之甚詳，對遺產之管理
    亦不生窒礙。執此，本院認為由黃誼（女、身份證統一編
    號：Ｚ000000000號、住所：臺中市○○區○○路
    二五八號二樓）擔任關係人黃欽城之遺產管理人，應屬妥適
    ，爰選任之。
四、依非訟事件法第一百五十七條，裁定如主文。
中    華    民    國    100   年    2    月    21    日
                  家事法庭      司法事務官  羅欣寧
以上正本係照原本作成。
如不服本件裁定，得於裁定書送達之翌日起十日內，以書狀敘述
理由，向本庭提起抗告。並應繳納抗告費新臺幣一千元。
中    華    民    國    100   年    2    月    21    日
                                書  記  官  賴惠美